【裁判字號】    97,審易,1434
【裁判日期】    971031
【裁判案由】    竊盜等
【裁判全文】
臺灣桃園地方法院刑事判決            97年度審易字第1434號
公  訴  人  臺灣桃園地方法院檢察署檢察官
被      告  丁○○
                    （另案在臺灣桃園監獄執行中）
上列被告因竊盜案件，經檢察官提起公訴（97年度偵字第15095
號、第15473 號），被告於準備程序期日就被訴事實為有罪陳述
，經本院裁定進行簡式審判程序，茲判決如下：
    主  文
丁○○無故侵入他人住宅，累犯，處有期徒刑參月；又踰越安全
設備竊盜，累犯，處有期徒刑柒月；又無故侵入他人住宅，累犯
，處有期徒刑參月；又踰越安全設備竊盜，累犯，處有期徒刑柒
月；又共同竊盜，累犯，處有期徒刑伍月。應執行有期徒刑壹年
伍月。
    事  實
一、丁○○前於民國92年間因施用毒品案件，經本院以93年度桃
    簡字第339 號判處有期徒刑6 月確定，於93年8 月23日易科
    罰金執行完畢（於本案構成累犯）。詎其猶不知悔改，先後
    為下列之行為：
  (一)於96年12月18日上午9 時許，基於無故侵入他人住宅及意圖
    為自己不法所有之犯意，至桃園縣八德市○○○街168 巷10
    弄9 號，自該處1 樓旁之防火巷攀爬至2 樓，踰越屬於安全
    設備之未上鎖之陽台窗戶，無故侵入位於該處之甲○○之住
    宅後，徒手竊取甲○○所有之手錶、鑽戒各2 只、金飾約7
    兩及現金約新臺幣（下同）10萬元等財物，得手後旋即逃逸
    。嗣甲○○發現遭竊後，報警處理，經警採集現場遺留之煙
    蒂送內政部警政署刑事警察局鑑定結果，發現與丁○○之
    DNA-ST R型別相符，始悉上情。
  (二)於97年1 月23日下午2 時許，復基於無故侵入他人住宅及意
    圖為自己不法所有之犯意，至桃園縣八德市○○路991 巷13
    7 弄30衖5 號，自該處1 樓之遮雨棚攀爬至2 樓，踰越屬於
    安全設備之未上鎖之陽台窗戶，無故侵入位於該處之丙○○
    之住宅後，徒手竊取丙○○所有之電腦（含主機及螢幕）1
    組、數位相機1 台及現金約5,000 元，得手後旋即逃逸。嗣
    丙○○發現遭竊後，報警處理，經警採集現場遺留之針筒內
    血跡送內政部警政署刑事警察局鑑定結果，發現與丁○○之
    DNA- STR型別相符，始悉上情。
  (三)於97年2 月15日晚間11時許，行經桃園縣中壢市○○○路○
    段632號前，見乙○○所有，由張耀中使用之車牌號碼CP-02
    20號自用小客車停放該處，竟與姓名、年籍均不詳，綽號「
    阿炮」之成年男子，共同基於意圖為自己不法所有之犯意聯
    絡，共同徒手竊取該車，得手後供己代步使用。翌（16）日
    將車輛棄置於桃園縣八德市○○路附近後，旋為警尋獲，經
    採集車內遺留之指紋後，與丁○○之指紋相符，始悉上情。
三、案經桃園縣政府警察局八德分局報請臺灣桃園地方法院檢察
    署檢察官偵查起訴。
    理  由
一、本案被告丁○○所犯係死刑、無期徒刑或最輕本刑為3 年以
    上有期徒刑以外之罪，其於本院準備程序期日中就被訴事實
    為有罪之陳述，經本院告知簡式審判程序之旨，並聽取當事
    人意見後，由本院依刑事訴訟法第273 條之1 第1 項規定裁
    定進行簡式審判程序，核先敘明。
二、上揭犯罪事實，業據被告分別於警詢、檢察官偵訊及本院審
    理時坦承不諱，(一)96年12月18日上午9 時許，竊取甲○○住
    處部分，並有告訴人甲○○於警詢時之陳述、內政部警政署
    刑事警察局鑑驗書、桃園縣政府警察局八德分局刑案現場勘
    察紀錄表、現場勘察報告各1 份及現場照片4 幀；(二)97年1
    月23日下午2 時許竊取丙○○住處部分，並有告訴人丙○○
    於警詢之陳述、內政部警政署刑事警察局鑑驗書、桃園縣政
    府警察局八德分局刑案現場勘察紀錄表、現場勘察報告各1
    份及現場照片10幀；(三)97年2 月15日晚間11時許竊取車牌號
    碼CP-0220 號自用小客車部分，並有被害人乙○○於警詢時
    之陳述、贓物認領保管單、桃園縣政府警察局車輛尋獲電腦
    輸入單、內政部警政署刑事警察局鑑驗書、桃園縣政府警察
    局八德分局刑案現場勘察紀錄表、現場勘察報告各1 份及現
    場照片6 幀。足認被告上開自白與事實相符，堪以採信。本
    件事證明確，被告上開犯行洵堪認定，應依法論罪科刑。
三、按刑法第321 條第1 項第2 款所謂毀越門扇牆垣，係指毀損
    或超越及踰越門扇牆垣而言，與啟門入室者有別；又所謂其
    他安全設備，係指門扇牆垣以外之防閑設備而言，而窗戶具
    有防閑作用，非其家由此進出之門，自屬該條款所定之其他
    安全設備（最高法院45年台上字第1443號判決意旨可資參照
    ）。是被害人甲○○、丙○○分別遭被告踰越侵入而竊盜之
    陽台窗戶，自均屬安全設備無訛。核被告於事實欄一(一)、(二)
    所為，分別均係犯刑法306 條第1 項之無故侵入他人住宅罪
    及刑法第321 條第1 項第2 款之踰越安全設備竊盜罪；於事
    實欄一(三)所為，係犯刑法第320 條第1 項之竊盜罪。被告上
    開2 次踰越安全設備竊盜犯行、2 次無故侵入他人住宅犯行
    及1 次普通竊盜犯行，犯意各別，行為互殊，應予分論併罰
    。被告與姓名、年籍均不詳，綽號「阿炮」之成年男子，就
    事實欄一(三)之竊盜犯行，具有犯意聯絡及行為分擔，應論以
    共同正犯。又被告有事實欄所載之犯罪科刑及執行完畢紀錄
    ，此有臺灣高等法院被告前案紀錄表在卷可按，被告受徒刑
    之執行完畢後，於5 年以內，故意再犯本件有期徒刑以上之
    各罪，均為累犯，均應依刑法第47條第1 項之規定加重其刑
    。爰審酌被告無故侵入他人住宅之犯罪動機，且被告正值青
    壯，竟不思努力以正當勞力謀生，且曾因竊盜案件，經判處
    罪刑並執行完畢，仍不知警惕檢束，再度恣意竊取他人財物
    ，危害社會治安非輕，原不宜寬縱，惟念被告坦承犯行，犯
    後態度尚可等一切情狀，分別量處如主文所示之刑，並定其
    應執行之刑。
據上論斷，應依刑事訴訟法第273 條之1 第1 項、第299 條第1
項前段，刑法第28條、第306 條第1 項、第320 條第1 項、第32
1 條第1 項第2 款、第47條第1 項，第51條第5 款，刑法施行法
第1條之1 條第1 項、第2 項前段，判決如主文。
本案經檢察官蔡如惠到庭執行職務。
中    華    民    國    97    年    10    月    31    日
                        刑事庭  法  官  劉為丕
以上正本證明與原本無異。
如不服本判決，應於判決送達後10日內向本院提出上訴狀（應附
繕本），其未敘述上訴理由者，應於上訴期間屆滿後20日內補提
理由書狀於本院，上訴於臺灣高等法院。
                                書記官  陳淑瓊
中    華    民    國    97    年    10    月    31    日
附錄本案論罪科刑依據之法條：
中華民國刑法第306條
無故侵入他人住宅、建築物或附連圍繞之土地或船艦者，處1 年
以下有期徒刑、拘役或3 百元以下罰金。
無故隱匿其內，或受退去之要求而仍留滯者，亦同。
中華民國刑法第320條
意圖為自己或第三人不法之所有，而竊取他人之動產者，為竊盜
罪，處5 年以下有期徒刑、拘役或5 百元以下罰金。
意圖為自己或第三人不法之利益，而竊佔他人之不動產者，依前
項之規定處斷。
前二項之未遂犯罰之。
中華民國刑法第321條
犯竊盜罪而有左列情形之一者，處6 月以上、5 年以下有期徒刑
：
一、於夜間侵入住宅或有人居住之建築物、船艦或隱匿其內而犯
    之者。
二、毀越門扇、牆垣或其他安全設備而犯之者。
三、攜帶兇器而犯之者。
四、結夥三人以上而犯之者。
五、乘火災、水災或其他災害之際而犯之者。
六、在車站或埠頭而犯之者。
前項之未遂犯罰之。


司法院資訊處製作；財團法人民間司法改革基金會備份。
